臺灣新竹地方法院刑事判決　　　　　　　　　　　　　九十三年度易字第二一七號
　　公　訴　人　臺灣新竹地方法院檢察署檢察官
　　被　　　告　甲○○
右列被告因竊盜案件，經檢察官提起公訴（九十二年度偵字第六一四八號）及移
案審理（九十三年度偵字第八一號），本院依簡式審判程序判決如左：
    主  文
甲○○連續踰越安全設備竊盜，處有期徒刑壹年。
    事  實
一、甲○○意圖為自己不法所有之竊盜概括犯意，先於民國九十二年九月十五日上午
    十一時許，前往桃園縣中壢市○○路一三五號與同縣市成章一巷一號之同一棟「
    鴻福大樓」內，徒手拆卸桃園縣中壢市○○路一三五號七、八樓公共樓梯間之窗
    戶，自該窗戶跨越上桃園縣中壢市○○路一三五號八樓住宅之窗台，踰越未上鎖
    之廚房窗戶之安全設備侵入屋內，徒手竊取丁○○所有如附表編號一、二、三所
    示之支票三紙、存摺三本、數位相機一台、現金新臺幣（下同）七萬餘元、ＮＯ
    ＫＩＡ廠牌型號三三○○之行動電話一具，得手後，自大門走出而離去。復承前
    概括犯意，於九十二年九月十九日下午一時許，再度前往上開「鴻福大樓」內，
    徒手拆卸桃園縣中壢市○○○街一○一巷一號六、七樓公共樓梯間之窗戶，自該
    窗戶跨越上桃園縣中壢市○○○街一○一巷一號七樓住宅之窗台，踰越未上鎖之
    廚房窗戶之安全設備侵入屋內，徒手竊取丙○○所有之金手鐲一對、項鍊四條（
    其中一條為鎮金店之龍字形項鍊、約二錢重）、金元寶二個、耳環一對、男用戒
    指二只、女用戒指三只、滿月金飾禮盒一個（金飾約二錢重）、鑽戒一只、存摺
    四本、提款卡二張及羅定國所有之存摺四本，得手後，自大門走出而離去。甲○○隨即於同日即九十二年九月十九日下午四時許，委託友人彭康廷、黃鏡秤（該
    二人涉犯贓物罪嫌，業經檢察官另行通緝中），將其所竊得之重約六兩二分七之
    金飾，變賣予設在桃園縣楊梅鎮○○路一三四號之「金石山銀樓」，得款八萬二
    千七百十五元花用殆盡。嗣經新竹市警察局刑警隊第二組偵查員戊○○、乙○○
    前往鴻福大樓追查另案通緝犯時，因該大樓監視錄影機所攝錄之竊嫌身影與甲○○相似，認甲○○涉犯本案竊盜罪嫌，遂於九十二年九月二十九日前往新竹戒治
    所借提甲○○而獲悉上情，並循線起出丁○○遭竊如附表編號一、二所示之支票
    二紙、數位相機一台、ＮＯＫＩＡ廠牌型號三三○○之行動電話一具（均據丁○○領回）。
二、案經丁○○、丙○○訴由新竹市警察局移請臺灣新竹地方法院檢察署檢察官偵查
    起訴暨併案審理。
    理  由
甲、程序部分：
    本件被告甲○○所犯竊盜罪，係非死刑、無期徒刑、最輕本刑為三年以上有期徒
    刑之罪，被告於本院準備程序進行中，就被訴事實為有罪之陳述，經本院合議庭
    認合於刑事訴訟法第二百七十三條之一第一項之規定，裁定進行簡式審判程序，
    合先敘明。
乙、實體部分：
一、訊據被告甲○○對於事實欄所載時地，以事實欄所載方式，先後竊取告訴人丁○○、丙○○及被害人羅定國所有財物等事實，迭於警訊、偵訊及本院準備程序中
    坦承不諱，核與告訴人丁○○、丙○○於警訊中指訴之遭竊情節相符（見偵字第
    六一四八號偵查卷第三一至三五頁、三六至三八頁），又被告委託案外人彭康廷
    、黃鏡秤將其所竊得之重約六兩二分七之金飾，變賣予設在桃園縣楊梅鎮○○路
    一三四號之「金石山銀樓」，得款八萬二千七百十五元等情，亦據案外人彭康廷
  、黃鏡秤於警訊中供述歷歷（見同上偵查卷第二二至三十頁），核與證人即金石
    山銀樓負責人王必福於警訊中證述情節相符（見同上偵查卷第三九至四十頁），
    並有告訴人領回附表編號一、二所示之支票二紙、數位相機一台、ＮＯＫＩＡ廠
    牌型號三三○○之行動電話一具所出具之贓證物品認領保管收據一紙、附表編號
    一、二所示之支票二紙、金飾收購單一紙、鴻福大樓監視錄影機所拍攝之竊嫌翻
    拍照片二幀、查證照片二幀等件附卷可稽（見同上偵查卷第四五頁、第四七至五
    二頁），是被告上開自白內容應與犯罪事實相符，本件事證已臻明確，被告竊盜
    犯行堪予認定，自應依法予以論罪科刑。
二、核被告所為，係犯刑法第三百二十一條第一項第二款之踰越安全設備竊盜罪。被
    告於九十二年九月十九日下午一時許，侵入桃園縣中壢市○○○街一○一巷一號
    七樓住宅內，同時竊取告訴人丙○○、被害人羅定國所有財物，係以一竊盜行為
    ，同時侵害告訴人丙○○、被害人羅定國各自管領之財產法益，為想像競合犯，
    應依刑法第五十五條之規定，論以一罪。被告先後二次竊盜行為，時間緊接，手
    法相同，所犯之罪名及基本犯罪構成要件均相同，顯係基於概括犯意反覆為之，
    為連續犯，應依刑法第五十六條之規定，論以連續踰越安全設備竊盜罪一罪，並
    加重其刑。爰審酌被告年輕力盛，竟不思以勞力換取金錢花用，其於九十二年九
    月十五日上午十一時許，前往「鴻福大樓」以踰越窗戶侵入住宅竊盜之手段，竊
    得告訴人丁○○所有如附表編號一、二、三所示面額達三十五萬九千五百元之支
    票及存摺、數位相機、現金七萬餘元、行動電話等財物，得手後，將現金花用殆
    盡，並將附表編號三之支票一紙交予案外人劉銘峰收受並流通於市面，影響票據
    之交易安全；再因其食髓知味，復於九十二年九月十九日下午一時許，再度前往
    上開「鴻福大樓」以踰越窗戶侵入住宅竊盜之手段，竊得告訴人丙○○所有之大
    量金飾，造成告訴人之財產上損失，而被告隨即於同日下午四時許，變賣所竊得
    之重約六兩二分七之金飾，得款八萬二千七百十五元花用殆盡，顯見被告熟知銷
    贓方式，顯具惡性，併審酌被告係以踰越窗戶侵入住宅之方式竊盜，嚴重影響告
    訴人及其家屬居住安全、安寧，及告訴人所受損害程度，暨被告犯罪後坦承犯行
    之態度等一切情狀，認公訴人具體求刑有期徒刑八月，尚屬過輕，本院量處如主
    文所示之刑。
三、至被告於本院準備程序中辯稱自首一節，惟按自首以對於未發覺之罪投案而受裁
    判為要件，如案已發覺，則被告縱有投案陳述自己犯罪之事實，亦祇可謂為自白
    ，不能認為自首（最高法院二十六年上字第四八四號判例參照）。經查：證人即
    查獲本案之新竹市警察局刑警隊第二組偵查員戊○○、乙○○到庭證稱：「九十
    二年九月十九日當天下午查獲被告駕駛贓車，且被告是通緝犯，我們帶回警局，
    他配合供出中壢的成章一街有住一個通緝犯叫羅田寶，根據這個情報，我們自己
    到此地點去查通緝犯，到了大廈警衛室發現監視錄影的翻拍照片，這個人就是偷
    竊成章一街一○一巷一號七樓、福德路一三五號八樓嫌犯的照片，這二個地址是
    在同一棟大樓內，我們有調出錄影帶，發現上面之人與被告相似，所以到新竹戒
    治所借提被告，被告坦承竊盜犯行，我們有把照片給他看」、「被告先提供一個
    通緝犯，我們上去查證，才發現有這兩戶被竊，從照片查出被告是竊盜嫌疑犯，
    才借提被告查出本案」、「（問：被告提供通緝犯時，有無提及自己的竊盜犯行
    ？）無」等語（見本院卷九十三年七月十二日簡式審判筆錄第四、五頁），且互
    核二位證人證述內容相符，被告對於上開二證人所證述之查獲過程並無異議，是
    認上開二位證人之證詞，堪予採信。從而，具有偵查權之警員戊○○、乙○○依
    據卷附之翻拍照片，業已發覺被告為本案竊盜犯嫌，縱認被告事後坦承犯行，充
    其量可認被告自白竊盜犯行，而非自首，是以被告所辯自首云云，應係個人之誤
    認，於法未合，本院自毋庸適用關於自首之減刑規定。
四、另公訴人移送併案意旨（九十三年度偵字第八一號）略以：被告於九十二年九月
    十五日上午十一時許，在桃園縣中壢市○○路一三五號八樓住宅內，竊取告訴人
    丁○○所有如附表編號三所示之支票一紙犯行，認被告涉犯竊盜罪嫌，惟查：上
    開併案事實，核與本案起訴之犯罪事實相同，係屬單純一罪之同一案件，業經本
    院予以論罪科刑，已如前述，毋庸再予重覆審理，併此敘明。
五、據上論斷，應依刑事訴訟法第二百七十三條之一第一項、第二百九十九條第一項
    前段，刑法第五十六條、第三百二十一條第一項第二款、第五十五條，判決如主
    文。
本案經檢察官劉邦繡到庭執行職務。
中      華      民      國    九十三    年      七      月    二十六    日
                                臺灣新竹地方法院刑事第一庭
                法    官  黃  美  文
右正本證明與原本無異。
如不服本判決，應於判決送達後十日內向本院提出上訴狀( 應附繕本 )，上訴於
臺灣高等法院。
                                    書 記 官  陳  秀  子
中      華      民      國    九十三    年      七      月    二十六    日
附表：
┌──┬───────┬────┬────┬────┬─────┬───┐
│編號│  支票號碼    │發票日  │發票人  │付款人  │指定名義人│面額  │
│    │              │        │        │        │          │      │
├──┼───────┼────┼────┼────┼─────┼───┤
│  一│ＳＡ９６１１６│九十二年│台翔營造│臺灣省合│千義有限公│九萬四│
│    │７０          │九月三十│有限公司│作金庫頭│司        │千五百│
│    │              │日      │        │份支庫  │          │元    │
├──┼───────┼────┼────┼────┼─────┼───┤
│  二│ＰＭ０３６６６│九十二年│智詮工程│板信商業│千義有限公│十八萬│
│    │４５          │十月五日│有限公司│銀行埔乾│司        │五千元│
│    │              │        │        │分行    │          │      │
├──┼───────┼────┼────┼────┼─────┼───┤
│  三│ＰＧ０７７４２│九十二年│廖麗嬌  │彰化商業│          │八萬元│
│    │４７          │九月三十│        │銀行北中│          │      │
│    │              │日      │        │壢分行  │          │      │
└──┴───────┴────┴────┴────┴─────┴───┘
附錄本案論罪科刑法條全文：
刑法第三百二十一條第一項
犯竊盜罪而有左列情形之一者，處六月以上五年以下有期徒刑：
一、於夜間侵入住宅或有人居住之建築物、船艦，或隱匿其內而犯之者。
二、毀越門扇、牆垣或其他安全設備而犯之者。
三、攜帶兇器而犯之者。
四、結夥三人以上而犯之者。
五、乘火災、水災或其他災害之際而犯之者。
六、在車站或埠頭而犯之者。
